臺灣高等法院高雄分院刑事裁定　　　　　100年度抗字第180號
抗　告　人
即　被　告　陳欽斌
上列抗告人因毒品危害防制條例案件，不服臺灣高雄地方法院中
華民國100 年7 月7 日裁定（100 年度審訴字第1185號），提起
抗告，本院裁定如下：
    主  文
抗告駁回。
    理  由
一、本件抗告意旨略以：抗告人即被告人陳欽斌當時因人在北部
    工作，而母親80多歲又不識字，並不知上訴期間到民國 100
    年6 月30日即已屆滿，現家中負債新臺幣（下同）30、40萬
    元，母親又已年邁，家中經濟亦只靠被告一人，且尚有年幼
    小孩及體弱多病之太太需要照料，期能准許被告上訴，並得
    以在北部多開幾個月吊車，謀得一個月5 、6 萬元之薪資以
    減輕家裡的負債。為此提起抗告，請撤銷原裁定等語。
二、按上訴期間為10日，自送達判決後起算；原審法院認為上訴
    不合法律上之程式或法律上不應准許或其上訴權已經喪失者
    ，應以裁定駁回之，但其不合法律上之程式可補正者，應定
    期間先命補正，刑事訴訟法第349 條前段、第362 條分別定
    有明文。故上訴人若逾10日之上訴不變期間而提起上訴，其
    上訴即屬不合法律上之程式，且無從補正（院字第1930號解
    釋、最高法院67年台上字第1845號判例意旨參照）。是原審
    法院自應依上開規定，以裁定駁回之。
三、經查，本件抗告人即被告陳欽斌因違反毒品危害防制條例案
    件，經原審於100 年6 月15日以100 年度審訴字第1185號判
    處有期徒刑9 月後，依其陳報之戶籍地「高雄市○○區○○
    路175 巷3 弄48號」送達判決正本，由抗告人之母親陳尤銀
    於100 年6 月20日代為收受，而陳尤銀係抗告人之母親，且
    與抗告人係居在一處營共同為生活之人等情，有原審送達證
    書及全戶戶籍資料查詢結果各1 紙在卷可證（見原審卷第43
    、51頁）。又按諸刑事訴訟法第62條準用民事訴訟法第 137
    條之規定，原審法院送達判決既係向抗告人之同居人送達，
    則於送達完畢時，即應發生送達之效力，其代收之同居人於
    收受送達後，曾否將判決書轉交於上訴人，於送達之效力並
    無影響。是原審判決正本既業於100 年6 月20日對抗告人合
    法送達而生送達之效力；且抗告人上開戶籍地址係位於高雄
    市小港區，亦無庸扣除在途期間，則本件上訴期間應自抗告
    人收受判決書之翌日即100 年6 月21日起算10日，至同年 6
    月30日屆滿（末日為星期四），故抗告人至遲應於100 年 6
    月30日提起上訴，惟本件抗告人迄至100 年7 月5 日始向原
    審提出上訴狀，此有上訴狀上之原審收狀章戳可憑（見原審
    卷第47頁），足見其上訴顯已逾上訴期間。從而，揆諸上開
    規定，核屬違背法律上之程式，且無從補正，自應予以駁回
    。抗告人所執代收者不認識字，未能及時轉交或告知云云，
    指摘原裁定不當，洵不足採。
四、綜上所述，被告所提起之本件上訴，確已逾上訴期間，其上
    訴即屬違背法律上之程式，且無從補正，原審依前揭規定，
    裁定駁回其上訴，經核於法自屬有據。至被告上訴意旨所稱
    其家中負債累累，而現有正當工作，家中經濟須均仰賴其一
    人擔負，且尚有老母、病妻及幼子亟待其照料云云，要均屬
    抗告人如何安頓家庭生計之個人私務問題，與法律上規定之
    上訴期間並無關連，抗告人執此提起抗告，指摘原裁定不當
    ，要無理由，應予駁回。
據上論斷，應依刑事訴訟法第412 條，裁定如主文。
中    華    民    國   100    年    8     月    31    日
              刑事第三庭    審判長法  官  莊崑山
                                  法  官  張意聰
                                  法  官  莊松泉
以上正本證明與原本無異。
本裁定不得再抗告。
中    華    民    國   100    年    8     月    31    日
                                  書記官  葉淑華